【裁判字號】    99,交易,466
【裁判日期】    990806
【裁判案由】    過失傷害
【裁判全文】
臺灣臺中地方法院刑事判決             99年度交易字第466號
公  訴  人  臺灣臺中地方法院檢察署檢察官
被      告  乙○○
選任辯護人  鄭晃奇律師
上列被告因過失傷害案件，經檢察官提起公訴（99年度偵字第87
56號），本院判決如下：
    主    文
乙○○因過失傷害人，處拘役伍拾伍日，如易科罰金，以新臺幣
壹仟元折算壹日。
    犯罪事實
一、乙○○於民國（下同）98年11月25日17時21分許，駕駛車牌
    號碼NI-5508號自用小客車，沿臺中縣清水鎮○○路由龍井
    往大甲方向行駛，途經臺中縣清水鎮○○路與中山路有燈光
    號誌指示之交岔路口時，本應注意汽車行駛至交岔路口，其
    行進應遵守燈光號誌之指示，而依當時天候晴，夜間有照明
    ，路面為柏油、乾燥、無缺陷及無障礙物，視距良好，又無
    不能注意之情形，詎其能注意，竟疏未注意及此，而違反燈
    光號誌之指示闖越紅燈，仍自外側車道駛出，適有甲○○駕
    駛車牌號碼5125-PS號自用小客車，沿臺中縣清水鎮○○路
    由大甲往龍井方向駛至該交岔路口，並依燈光號誌為左轉箭
    頭綠燈之指示左轉中山路以通過該交岔路口，乙○○一時煞
    避不及，因而乙○○所駕駛上開自用小客車之左前車頭、左
    前車門遂與甲○○所駕駛上開自用小客車之右前車頭發生碰
    撞，致甲○○受有右胸壁及左肩挫傷之傷害。乙○○則於肇
    事後在未經有偵查權之機關或公務員發覺為犯嫌前，向到梧
    棲鎮童綜合醫院處理本件車禍之臺中縣警察局清水分局清水
    交通小隊警員戊○○自首即陳明其為肇事者及肇事經過，並
    願接受裁判。
二、案經甲○○訴由臺中縣警察局清水分局報請臺灣臺中地方法
    院檢察署檢察官偵查起訴。
    理    由
一、按現行刑事訴訟法為保障被告之反對詰問權，排除具有虛偽
    危險性之傳聞證據，以求實體真實之發見，於該法第159條
    第1項明定被告以外之人於審判外之言詞或書面陳述，除法
    律有規定者外，不得作為證據。而刑事訴訟法第159條之1至
    159條之4有傳聞法則之例外規定，且被告以外之人於審判外
    之陳述，雖不符前4條之規定，而經當事人於審判程序同意
    作為證據，法院審酌該言詞陳述或書面陳述作成時之情況，
    認為適當者，亦得為證據；當事人、代理人或辯護人於法院
    調查證據時，知有第159條第1項不得為證據之情形，而未於
    言詞辯論終結前聲明異議者，視為有前項之同意，刑事訴訟
    法第159條之5定有明文。經查，證人即告訴人甲○○於警詢
    、偵查之陳述，性質上雖屬傳聞證據，然其警詢、偵查筆錄
    之內容，業經本院審理時予以提示並告以要旨，且經檢察官
    、被告及其選任辯護人表示意見，當事人已知上述筆錄乃傳
    聞證據，且均未於言詞辯論終結前對該筆錄內容異議，依前
    揭規定，擬制同意作為證據，本院審酌上開筆錄作成時，並
    無不當取供之情形，認為以之作為本案之證據亦屬適當，是
    證人即告訴人甲○○於警詢、偵查之陳述，自具有證據能力
    。
二、上開犯罪事實，業據被告乙○○於本院審理時坦承不諱，核
    與證人即告訴人甲○○於警詢、偵查中及本院審理時指證訴
    之情節相符，並經證人即製作本件交通事故初步分析研判表
    之臺中縣警察局交通警察隊警員丁○○於本院審理時具結證
    述屬實，復有告訴人甲○○提出之童綜合醫院一般診斷書1
    紙、道路交通事故現場圖、道路交通事故調查報告表(一)、(二)
    、臺中縣警察局道路交通事故初步分析研判表、現場及車損
    照片計24張、臺中縣清水鎮○○路與中山路口交通事故監視
    器翻拍照片12張附卷可憑；況本件車禍經送請臺灣省臺中縣
    區車輛行車事故鑑定委員會鑑定結果，亦認被告乙○○駕駛
    NJ-5508自用小客車違反號誌指示闖紅燈駛入交岔路口內，
    為肇事原因，告訴人甲○○駕駛5125-PS自用小車無肇事因
    素，此有臺灣省臺中縣區車輛行車事故鑑定委員會鑑定意見
    書附卷可參，足見被告之自白與事實相符。按汽車行駛至交
    岔路口，其行進應遵守燈光號誌之指示，道路交通安全規則
    第102條第1項第1款定有明文。經查本件被告於前開時地駕
    車，本應注意遵守上開規定，而依當時天候晴，夜間有照明
    ，路面為柏油、乾燥、無缺陷及無障礙物，視距良好，有道
    路交通事故調查報告表(一)附卷可查，又無不能注意之情形，
    詎其能注意，竟疏未注意遵守燈光號誌之指示而闖越紅燈，
    因而肇事，致告訴人受有如事實欄所載傷害，足證被告確有
    過失甚明，且其過失行為與告訴人受傷間具有相當因果關係
    。本件事證明確，被告犯行堪以認定。
三、核被告乙○○所為，係犯刑法第284條第1項前段之過失傷害
    罪。查被告於肇事後在未經有偵查權之機關或公務員發覺為
    犯嫌前，向到梧棲鎮童綜合醫院處理本件車禍之臺中市警察
    局清水分局清水交通小隊警員戊○○陳明其為肇事者及肇事
    經過等情，此經證人戊○○於本院審理時具結證述在卷，並
    有臺中縣警察局道路交通事故肇事人自首情形紀錄表附卷可
    考，足認被告係自首而接受裁判，依刑法第62條前段規定減
    輕其刑。爰審酌被告於肇事後迄今尚未與告訴人達成和解賠
    償損害，及其過失程度，告訴人所受傷害程度與被告犯後坦
    承犯行，態度尚稱良好等一切情狀，量處如主文所示之刑，
    並諭知易科罰金之折算標準，以示懲儆。
四、據上論斷，應依刑事訴訟法第299條第1項前段，刑法第284
    條第1項前段、第62條前段、第41條第1項前段，刑法施行法
    第1條之1，判決如主文。
本案經檢察官丙○○到庭執行職務。
中    華    民    國    99    年    8     月    6     日
                  刑事第九庭    法  官  朱光國
以上正本證明與原本無異。
如不服本判決應於收受判決後10日內向本院提出上訴書狀，並應
敘述具體理由；其未敘述上訴理由者，應於上訴期間屆滿後20日
內向本院補提理由書（均須按他造當事人之人數附繕本）「切勿
逕送上級法院」。
                                書記官  巫偉凱
中    華    民    國    99    年    8     月    6     日
附錄論罪科刑法條
刑法第284條第1項：
因過失傷害人者，處6月以下有期徒刑、拘役或5百元以下罰金，
致重傷者，處1年以下有期徒刑、拘役或5百元以下罰金。

司法院資訊處製作；財團法人民間司法改革基金會備份。
